臺灣高等法院臺南分院刑事裁定
110年度聲字第146號
聲明異議人
即 受 刑人  陳正芳




上列聲明異議人因恐嚇危害安全案件，對於臺灣臺中地方檢察署
檢察官之執行指揮（109 年度執助義字第2314號），聲明異議，
本院裁定如下：
    主  文
聲明異議駁回。 
    理  由
一、聲明異議（誤載為抗告）意旨略以：鈞院109年度上訴字第1
    17號判決判處聲明異議人即受刑人（下稱受刑人）非法寄藏
    槍枝罪（處有期徒刑5年4月，併科罰金新臺幣15萬元）、恐
    嚇危害安全罪（處有期徒刑11月）2罪，伊對該判決全部提
    起上訴三審，依刑事訴訟法第348條規定，恐嚇危害安全罪
    部分應該也在上訴三審的範圍，亦即伊所犯之恐嚇危害安全
    罪部分尚未確定，檢察官就此部分簽發執行指揮書，依法未
    合，爰提出異議，聲請法院撤銷該執行指揮書云云。　　
二、按刑罰之執行，由檢察官依指揮書附具之裁判書為之，刑事
    訴訟法第457條第1項、第458條規定至明。受刑人以檢察官
    執行之指揮為不當者，得向諭知該裁判之法院聲明異議，法
    院並應就異議之聲明裁定之，刑事訴訟法第484條、第486條
    分別定有明文。上開所稱「諭知該裁判之法院」，乃指對被
    告之有罪判決，於主文內實際宣示其主刑、從刑之裁判而言
    。若裁判主文並未諭知主刑、從刑，係因被告不服該裁判，
    向上級法院提起上訴或抗告，經上級法院維持原裁判，而諭
    知上訴或抗告駁回者，因其對原裁判之主刑、從刑未予更易
    ，本身復未宣示如何之主刑、從刑，自非各該條所指「諭知
    該裁判之法院」(最高法院108年度台聲字第199號裁定、106
    年度台抗字第405號裁定意旨參照)。另「檢察官執行之指揮
    不當」，係指檢察官有積極執行指揮之違法或執行方法有不
    當等情形而言，亦即受刑人聲明異議之客體，應以檢察官之
    指揮執行為限，而非檢察官據以指揮執行之科刑裁判，倘非
    針對檢察官執行之指揮認有不當，其聲明異議程序即難謂適
    法（最高法院104年度台抗字第774號、第322號裁定意旨參
    照）。又判決確定後即生效力，檢察官如依確定判決內容為
    指揮執行，自難指檢察官執行之指揮為違法或其執行方法不
    當；至於確定判決認定事實之錯誤，法律設有再審救濟制度
    ，適用法律之錯誤，則設有非常上訴救濟制度，兩者均與刑
    之執行或執行方法有指揮違法或不當情形迥異，非屬聲明異
    議範圍，不得循刑事訴訟法第484條聲明異議；而刑罰之執
    行，除法院之確定判決或定執行刑之確定裁定有違法情事，
    經非常上訴或再審程序，加以撤銷或變更者外，檢察官應依
    指揮書附具之確定裁判書指揮刑罰之執行（最高法院107年
    度台抗字第489號、97年度台抗字第356號裁定參照）。從而
    ，於法院諭知主刑、從刑之確定裁判變更前，檢察官據以執
    行，其執行之指揮即難認有違法或不當。
三、經查：
　㈠受刑人因違反槍砲彈藥刀械管制條例等案件，經臺灣臺南地
    方法院以107年度訴字第1311號判決判處罪刑，上訴後，經
    本院於民國109年6月24日以109年度上訴字第117號判決諭知
    ：「陳正芳犯非法寄藏可發射子彈具殺傷力之槍枝罪，累犯
    ，處有期徒刑5年4月，併科罰金新臺幣15萬元，罰金如易服
    勞役，以新臺幣1千元折算壹日；又共同犯恐嚇危害安全罪
    ，累犯，處有期徒刑11月。」，受刑人雖對於上開各罪全部
    提起第三審上訴，惟其中恐嚇危害安全罪，為刑事訴訟法第
    376條第1項第1款明定不得上訴第三審之案件，於109年6月2
    4日宣判時即告確定，受刑人此部分上訴復經本院於109年10
    月15日裁定駁回上訴確定，此有臺灣高等法院被告前案紀錄
    表、本院109年度上訴字第117號刑事判決與駁回上訴之裁定
    附卷可稽，並經本院調閱臺灣臺南地方檢察署109年度執字
    第8435號卷、臺灣臺中地方檢察署109年度執助字第2314號
    卷查明屬實。則上開受刑人犯恐嚇危害安全案件，既業經法
    院判決確定，則臺灣臺中地方檢察署檢察官根據該確定裁判
    內容，於110年1月11日核發該署109年執助義字第2314 號執
    行指揮書，自難謂有何違法或執行方法不當之情形。
　㈡受刑人雖以前詞置辯。然按起訴之犯罪事實，究屬為可分之
    併罰數罪，抑為具單一性不可分關係之實質上或裁判上一罪
    ，檢察官起訴書如有所主張，固足為法院審判之參考，然檢
    察官主張起訴事實屬實質上一罪或裁判上一罪關係之案件，
    經法院審理結果，認應屬併罰之關係時，或檢察官主張起訴
    事實屬數罪之關係，然法院審理結果，認應為實質上或裁判
    上一罪時，則為法院認事、用法職權之適法行使，並不受檢
    察官主張之拘束（最高法院108 年度台上字第2567號判決意
    旨參照）。次按對於判決之一部上訴者，其有關係之部分，
    視為亦已上訴，為刑事訴訟法第348條第2項所明定。至所謂
    「有關係之部分」，係指該判決之各部分在審判上無從分割
    ，因一部上訴而其全部必受影響者而言。例如一次單數訴訟
    關係之實質上一罪或有裁判上一罪之關係者均是。至於一次
    性多數訴訟關係之數罪併罰，我國刑事審判制度係採控訴主
    義，案件非經起訴，對法院未產生訴訟繫屬及訴訟關係，法
    院無審判之權利義務，固無從審判，自無審判不可分原則之
    適用（最高法院22年上字第1058號、29年上字第3382號、82
    年度台上字第6001號判決意旨參照）。本件公訴意旨固認受
    刑人所犯非法持有槍枝罪嫌（本院109年度上訴字第117號判
    決認受刑人係成立非法寄藏槍枝罪）、恐嚇危害安全罪嫌間
    ，為想像競合犯之裁判上一罪關係，然本院109年度上訴字
    第117號判決以受刑人自105年初即收受張瑞東交付A、C槍及
    子彈並寄藏之，嗣至107年3月21日、22日因與周昆德發生糾
    紛，始另行起意持其中A槍及子彈為恐嚇危害安全之犯行，
    則其非法寄藏槍枝及恐嚇危害安全犯行，犯意各別，行為互
    殊為由，認定係屬數罪，則受刑人各部分犯罪事實在審判上
    並無一部上訴及於全部之情形，受刑人縱對非法寄藏槍枝罪
    部分提起上訴，然其所犯恐嚇危害安全罪部分，並非刑事訴
    訟法第348條第2項所謂「有關係之部分」，自無審判不可分
    原則適用，其對非法寄藏槍枝罪部分上訴，並不及於恐嚇危
    害安全罪此不得上訴之部分。從而，受刑人主張不得上訴第
    三審法院之恐嚇危害安全罪，與得上訴第三審法院之非法寄
    藏槍枝罪為裁判上一罪，基於審判不可分原則認應附隨合法
    上訴第三審法院，而尚未經判決確定云云，顯屬無據。
四、綜上所述，本件受刑人以上開意旨聲明異議，指摘檢察官執
    行指揮不當，為無理由，應予駁回。
據上論斷，應依刑事訴訟法第486條，裁定如主文。 　
中　　華　　民　　國　　110 　年　　2 　　月　　26　　日
      　　        刑事第三庭    審判長法  官  陳連發
                                      法  官  洪榮家
                                      法  官  何秀燕
以上正本證明與原本無異。
不得抗告。
　　　　　　　　　　　　　　　　　　　書記官  翁心欣　　
中　　華　　民　　國　　110 　年　　2 　　月　　26　　日